# 需求不足等原因而停产的折旧的处理

提问人：万象霜天 48 时间：2023-01-02 15:57:
请教各位老师
在关于严格执行企业会计准则 切实做好企业 2022 年年报工作的通知里面有一项内容如下：
企业因需求不足而停产或因事故而停工检修等，相关生产设备应当继续计提折旧，并计入营业成本。
针对这句话有着如下疑问：
1 、这里的出于企业非正常生产经营活动而发生的折旧费是否通常按照制造费用处理？
2 、若是按照制造费用处理，期末是否需要做结转入主营业务成本的分录；还是按照对应数据直接在营业成本列示，任制造费用科目一直存在该余额？

回答人：chenyiwei
因为这是生产设备的折旧，但又不能归属于任何产品（不属于使得任何产品达到当前状态和场所所必需的合理支出），故要求直接计入当期营业成本处理。不通过制造费用科目过渡。

提问人：yuxb 时间：2023-02-10 12:11:
不取得营业收入的成本，是营业成本吗？

回答人：chenyiwei
只能说，这部分成本的责任部门是生产部门。